臺北高等行政法院判決
　　　　　　　　　　　　　　　　　　 94年度簡字第00102號
原　　　告　大万町企業有限公司
代　表　人　甲○○
被　　　告　經濟部標準檢驗局
代　表　人　林能中（局長）
上列當事人間因商品檢驗法事件，原告不服經濟部中華民國93年
11月11日經訴字第09306230570號訴願決定，提起行政訴訟。本
院判決如下：
　　主  文
原告之訴駁回。
訴訟費用由原告負擔。
　　事實及理由
一、原告主張：
    (一)由於被告於88年9月2日修訂水柱壓力500m/m+-100m/m者，
      無須報請檢驗，而原告所製造之營業用單口爐及雙口爐即
      係使用500m/m壓力以上之調整器，所以不需送檢驗。又被
      告（60）商字第26893號公告並未將營業用產品列入檢驗
      範圍。
    (二)為因應市場上之需要，被告應採雙軌檢驗制度，即有安全
      裝置與已生產40年的產品同屬接受被告檢驗的範圍，以保
      消費者權益云云。
    (三)提出原處分書、訴願決定書等件影本為證。
    聲明：再訴願決定、訴願決定及原處分均撤銷。
          訴訟費用由被告負擔。
二、被告辯稱：
    (一)原告所製造之商品「火寶雙口爐」及「田邊高效率瓦斯爐
      」（貨品分類號列：7321.81.00.00.A，品名：燃氣爐）
      ，係經濟部於60年7月7日以經（60）商字第26893號公告
      列為應施進口檢驗及國內市場商品檢驗品目，復經被告於
      60年7月23日以檢台（60）三字第08568號公告執行檢驗並
      自60年9月1日起實施；而原告所產製之商品於未符合檢驗
      規定前，即運出廠場陳列銷售，經被告所屬新竹分局及基
      隆分局分別於93年3月24日與3月10日執行市場檢查時，於
      苗栗縣苑裡鎮和平廚具行及基隆市裕豐液化媒氣行查獲。
      又原告負責人甲○○及業務員莊盈清分別於93年5月18日及
      同年月28日，於訪問紀錄承認自92年7月1日至92年10月21
      日止，只取得型式認可證書尚未辦理報驗，即出廠銷售，
      已足堪認定其行為已違反上開商品檢驗法之規定，故被告
      乃依商品檢驗法第3條第1款、第6條第1項及第60條第1項
      第1款之規定予以處分。
    (二)為保障消費者生命財產安全，被告均隨時檢討修訂相關檢
      驗規定，亦均邀集瓦斯器材業界、進出口商業公會及相關
      單位協商。
    (三)原告主張應就有安全裝置與40年老產品行雙軌制檢驗一節
      ，因老產品無安全裝置並無法通過檢驗，該主張並不可行
      。另原告訴狀所提調整器（即減壓閥）與安全裝置之爭執
      ，與本件原告違反申報出廠檢驗事實認定無關，應無足採
      。
    聲明：原告之訴駁回。
          訴訟費用由原告負擔。
三、按下列商品，經主管機關指定公告種類、品目或輸往地區者
    ，應依本法執行檢驗：一、在國內生產、製造或加工之農工
    礦商品；應施檢驗之商品，未符合檢驗規定者，不得運出廠
    場或輸出入；為執行檢驗之需要，主管機關得指定特定商品
    於報請檢驗前，應先申請型式認可，取得認可證書，並得於
    該商品報驗時簡化其檢驗程序；應施檢驗商品之報驗義務人
    違反第6條規定，將未符合檢驗規定之商品運出廠場或輸出
    入或進入市場者，處新臺幣20萬元以上200萬元以下罰鍰，
    商品檢驗法第3條第1款、第6條第1項、第28條第1項及第60
    條第1項第1款各定有明文。
四、本件原告主張系爭產品係使用500m/m壓力以上之調整器，所
    以不需送檢驗，且被告（60）商字第26893號公告並未將營
    業用產品列入檢驗範圍云云，惟其主張為被告所否認。被告
    則稱原告未依規定報經檢驗取得合格證書，即逕行將所產製
    之系爭商品運出廠場銷售，違反上開法條之規定等語。經查
    ，原告所產之「火寶雙口爐」及「田邊高效率瓦斯爐」等商
    品，原列應施國內市場檢驗商品分類號列「7139.44」等燃
    氣爐（家庭用），為經濟部於60年7月7日以經（60）商第
    26893號公告列為應實施進口及國內市場商品檢驗品目，復
    經被告於60年7月23日以檢台（60）三字第08568號公告執行
    檢驗，並自60年9月1日起實施在案；嗣經濟部於78年7月3日
    以經（78）商檢033834號公告修訂應施檢驗商品品目表，將
    其商品分類號修正為「7321.81.00.00.A」，品名「燃氣灶
    ，鋼（鐵）製」，屬國內市場檢驗商品品目；復於91年1月
    16日公告修正其檢驗方式為「逐批檢驗之型式認可」，並自
    91年7月1日起實施；嗣再於91年6月27日公告延展至92年1月
    1日起實施，此有上開各該函令影本附被告及訴願機關卷可
    稽，是系爭產品自92年1月1日起均應先行取得型式認可證書
    後方得報請檢驗，且於檢驗合格後，始得運出廠場。惟查，
    原告未經取得型式認可證書並報請檢驗合格，即將系爭產品
    運出廠場銷售，此有經原告負責人甲○○於93年5月28日之
    訪問紀錄略謂：「該兩件封存品（即系爭產品）是本公司之
    商品無誤…本公司於92年10月31日取得型式認可證書…自92
    年7月1日至92年10月31日止共出廠銷售雙口爐200台，每台
    售價1,800元，單口100台，每台售價700元，本公司自取得
    型式認可後已盡力在回收該期間出廠銷售未經報驗之商品…
    可能仍有少數商品流落無法回收…在回收的商品中，於93年
    5月11日分別報驗單、雙爐各50台…」；及原告業務莊盈清
    同月18日之訪問記錄略謂：「本公司於92年10月31日取得型
    式認可證書（證書號碼TＺ000000000000），該2台瓦斯爐是
    於此日期前因無法報驗，但客戶來電催貨下，不得不違規之
    作法…」，此有上開訪問記錄影本附訴願機關卷可稽，是以
    原告違規事實，洵堪認定。其主張系爭產品未在檢驗範圍之
    列，與事實並不相符，尚不足採。
五、原告另主張被告應採雙軌檢驗制度云云，並不影響本件違章
    事實符合處罰要件之認定；又原告聲明請求撤銷再訴願決定
    部分，現行行政爭訟制度已廢除再訴願，該部分應係贅列所
    致，附此說明。
六、從而，被告以原告未依規定完成檢驗程序，即逕行銷售，違
    反商品檢驗法第6條第1項之規定為由，處以20萬元之罰鍰，
    於法並無違誤。訴願決定遞予維持，亦無不合。原告徒執前
    詞，訴請撤銷，為無理由，應予駁回。
據上論結，本件原告之訴為無理由，依行政訴訟法第236條、第
233條第1項、第98條第3項前段，判決如主文。
中　　華　　民　　國　　94　　年　 　5　　月　 27  　 日
                  　　　　 第二庭　法　官  蕭忠仁
上為正本係照原本作成。
本件以訴訟事件所涉及之法律見解具有原則性者為限，始得於本
判決送達後20日內向本院提出上訴狀並表明上訴理由，如已於本
判決宣示後送達前提起上訴者，應於判決送達後20日內補具上訴
理由（均按他造人數附繕本），且經最高行政法院許可後方得上
訴。
中　　華　　民　　國　　94　　年　 　5　　月　 27  　 日
 　　  　　　　　　　   　　　     書記官  蕭純純
